臺灣新北地方法院板橋簡易庭小額民事判決
　　　　　　　　　　　　　　　　　 110年度板小字第2177號

原　　　告　和泰產物保險股份有限公司

法定代理人　莊瑞德　
訴訟代理人　郭書瑞　
　　　　　　黃于珍　
被　　　告　郭家宏　




兼
法定代理人　郭富雄　



上列當事人間請求侵權行為損害賠償事件，本院於中華民國110
年10月28日言詞辯論終結，判決如下：
    主      文
被告應連帶給付原告新臺幣貳萬貳仟陸佰捌拾壹元，及自民國一
一○年八月九日起至清償日止，按週年利率百分之五計算之利息
。
原告其餘之訴駁回。
訴訟費用新臺幣壹仟元，其中新臺幣捌佰零柒元由被告連帶負擔
，餘由原告負擔。
本判決第一項得假執行。
    事實及理由
壹、程序部分：
一、按訴狀送達後，原告不得將原訴變更或追加他訴，但請求之
    基礎事實同一者，不在此限，民事訴訟法第255條第1項第2
    款定有明文。查原告原起訴聲明為：被告郭家宏應給付原告
    新臺幣（下同）28,113元，及自起訴狀繕本送達翌日起至清
    償日止，按週年利率5％計算之利息（見本院卷第11頁）。
    嗣因被告郭家宏為限制行為能力人，原告依民法第187條第1
    項之規定，於民國110年8月5日以民事陳報暨追加被告狀追
    加郭富雄為被告，並變更聲明為：被告郭家宏、郭富雄應連
    帶給付原告28,113元，及自起訴狀繕本送達之翌日起至清償
    日止，按週年利率5％計算之利息。(見本院卷第81頁；第91
    頁)。核原告所為之追加被告郭富雄及請求被告2人連帶給付
    部分，係本於同一基礎事實而為請求，在社會生活上可認為
    有共通性，而就追加被告前後之訴訟及證據資料於相當程度
    範圍內具有同一性，在審理時得加以利用，其請求之基礎事
    實堪認同一，應予准許。
二、被告 2人經合法通知，均未於言詞辯論期日到場，核無民事
    訴訟法第 386條所列各款事由，應依原告之聲請，由其一造
    辯論而為判決。
貳、實體部分：
一、原告主張：被告郭家宏於108年4月28日13時20分許，騎乘車
    牌號碼之505-KSN號普通重型機車（下稱A車），行經新北市
    中和區中山路2段332巷與橋和路口處時，因行經號誌管制路
    口闖紅燈之過失，不慎碰撞原告所承保由訴外人陳承杞所有
    並駕駛之車牌號碼000-0000號之自用小客車（下稱系爭車輛
    ）而肇事（下稱系爭事故），致系爭車輛車體受損（下稱系
    爭損害），而生修復費用新臺幣（下同）28,113元(零件10,
    760元、工資 17,353元);又被告郭家宏於系爭事故發生時年
    僅17歲，為限制行為能力人，其法定代理人為其父即被告郭
    富雄，則被告郭富雄自應與被告郭家宏連帶負損害賠償責任
    。爰依侵權行為及保險代位之法律關係請求被告連帶給付上
    揭修復費用等語。並聲明：被告應連帶給付原告28,113元，
    及自起訴狀繕本送達翌日起至清償日止，按週年利率 5％計
    算之利息。
二、被告部分：
■怴B被告郭富雄經合法通知，未於言詞辯論期日到場，亦未提出
    書狀為何聲明或陳述。
■芊B被告郭家宏之法定代理人郭富雄則以：對於系爭事故全然不
    瞭解；另對於原告主張之維修金額有意見，認為維修金額過
    高等語置辯。並聲明：原告之訴駁回。
三、得心證之理由：
    查原告主張被告郭家宏騎乘 A車於上揭時地因行經號誌管制
    路口闖紅燈之過失，不慎撞及系爭車輛而生系爭事故，業據
    原告提出道路交通事故當事人登記聯單、道路交通事故初步
    分析研判表、估價單、發票、車損照片及行車執照暨駕駛執
    照等件為證（見本院卷第15至29頁），且有新北市政府警察
    局中和分局110年5月3日新北警中交字第1104639486號函暨
    所附道路交通事故現場圖、道路交通事故調查報告表■■芊B
    現場照片、道路交通事故當事人酒精測定紀錄表、道路交通
    事故肇事人自首情形紀錄表、道路交通事故當事人登記聯單
    、交通事故現場草圖及道路交通事故初步分析研判表為憑（
    見本院卷第37至55頁），被告郭富雄未於言詞辯論期日到場
    亦提出答辯狀爭執，且為被告郭家宏所不爭執，自堪信為真
    實。惟被告郭家宏就應給付之損害賠償數額以前詞抗辯，是
    本件應審究之事項厥為：被告應給付之損害賠償額為若干？
    茲析述如下：
■怴B按負損害賠償責任者，除法律另有規定或契約另有訂定外，
    應回復他方損害發生前之原狀；第1項之情形，債權人得請
    求支付回復原狀所必要之費用，以代回復原狀，民法第213
    條第1、3項定有明文。查，原告主張支出系爭車輛修理費用
    28,113元(零件10,760元、工資17,353元)等節，有估價單及
    發票在卷可據（見本院卷第19至23頁）。至被告郭家宏抗辯
    維修費用過高，且對原告維修之金額爭執，然原告主張系爭
    車輛於系爭事故係遭被告郭家宏騎乘 A車闖越紅燈而撞擊系
    爭車輛右側車身，此為被告所不爭執，復稽之原告所提估價
    單之維修項目皆係修復系爭車輛右側車身部位，經核與系爭
    損害之維修相關，均非顯與系爭損害無關之維修項目，被告
    既未能就原告所舉證之前揭維修項目提出反證，其前揭所辯
    ，即無足取。
■芊B次查，系爭車輛因系爭事故支出修復費用共計 28,113元(零
    件 10,760元、工資17,353元)等情，已如前述。然系爭車輛
    之修復既以新零件更換被毀損之舊零件，則原告以估價單所
    示之修復費用作為損害賠償之依據，自應將零件折舊部分予
    以扣除。依行政院所頒固定資產耐用年數表及固定資產折舊
    率之規定，系爭車輛之耐用年數為 5年，依定率遞減法每年
    折舊1000分之369，另依營利事業所得稅查核準則第95條第6
    項規定「固定資產提列折舊採用定率遞減法者，以1年為計
    算單位，其使用期間未滿1年者，按實際使用之月數相當於
    全年之比例計算之，不滿1月者，以1月計」，系爭車輛於10
    6年10月出廠，有行車執照可稽（見本院卷第29頁），迄本
    件車禍發生時即108年4月28日，已使用1年7月，則零件扣除
    折舊後之修復費用估定為5,328元（詳如附表之計算式），
    加計工資17,353元，必要之修復費用應為22,681元（計算式
    為：5,328元＋17,353元＝22,681元），是原告依侵權行為
    及保險代位之法律關係請求系爭車輛之必要修復費用為22,6
    81元，核屬有據；至原告逾此範圍之請求，則屬無據。
■吽B再按無行為能力人或限制行為能力人，不法侵害他人之權利
    者，以行為時有識別能力為限，與其法定代理人連帶負損害
    賠償責任，民法第187條第1項定有明文。被告郭家宏於91年
    3月出生，於系爭事故發生時為未成年人，被告郭富雄既為
    其法定代理人，自應依上開規定負連帶賠償責任。
四、末按給付無確定期限者，債務人於債權人得請求給付時，經
    其催告而未為給付，自受催告時起，負遲延責任。其經債權
    人起訴而送達訴狀，或依督促程序送達支付命令，或為其他
    相類之行為者，與催告有同一之效力；遲延之債務，以支付
    金錢為標的者，債權人得請求依法定利率計算之遲延利息；
    應付利息之債務，其利率未經約定，亦無法律可據者，週年
    利率為5％，民法第229條第2項、第233條第1項前段及第203
    條分別定有明文。查原告所提民事起訴狀繕本於110年7月29
    日寄存於被告戶籍地之警察機關，有本院送達證書可稽（見
    本院卷第117頁），依民法第138條第2項，於同年8月8日生
    送達之效力，原告自得請求被告連帶給付自該狀送達翌日即
    110年8月9日起至清償日止，按週年利率5％計算之利息。
五、綜上所述，原告依保險代位及侵權行為之法律關係，請求被
    告連帶給付22,681元，及自起訴狀繕本送達翌日即110年8月
    9日起至清償日止，按法定利率即週年利率5％計算之利息，
    為有理由，應予准許；至原告逾此範圍之請求，為無理由，
    應予駁回。
六、本件原告勝訴部分，係就民事訴訟法第436條之8訴訟適用小
    額程序所為被告敗訴之判決，爰依同法第436條之20規定，
    職權宣告假執行。
七、訴訟費用負擔之依據：民事訴訟法第79條、第85條第2項。
    本件訴訟費用額，依後附計算書確定如主文所示金額。
 
中　　華　　民　　國　 110　　年　　11　　月　　5 　　日
                  臺灣新北地方法院板橋簡易庭
                              法  官  吳孟竹
計   算   書
項        目        金   額（新臺幣）        備     註
第一審裁判費            1,000元
合        計            1,000元           其中807元由被
                                          告連帶負擔，餘
                                          由原告負擔。
以上為正本係照原本作成。
對於本件判決如有不服，應於收受送達後20日內向本院提出上訴
書狀，上訴於本院合議庭，並按他造當事人之人數附具繕本。當
事人之上訴，非以判決違背法令為理由不得為之，上訴狀應記載
上訴理由，表明下列各款事項：
（一）原判決所違背之法令及其具體內容。
（二）依訴訟資料可認為原判決有違背法令之具體事實。
如未於上訴後20日內補提合法上訴理由書，法院得逕以裁定駁回
上訴。
 
中　　華　　民　　國　 110　　年　　11　　月　　5　  　日
                              書記官  呂亞馨
附表
-----
折舊時間           金額
第1年折舊值        10,760×0.369=3,970
第1年折舊後價值    10,760-3,970=6,790
第2年折舊值        6,790×0.369×(7/12)=1,462
第2年折舊後價值    6,790-1,462=5,000